臺灣新竹地方法院刑事判決　　　　　　　　94年度易字第65號
公　訴　人　臺灣新竹地方法院檢察署檢察官
被　　　告　乙○○　男　26歲.
上列被告因竊盜案件，經檢察官提起公訴（93年度偵字第5989號
），本院依簡式審判程序判決如下：
    主  文
乙○○連續攜帶兇器竊盜，累犯，處有期徒刑壹年肆月。
扣案剪刀壹把沒收。
    事  實
一乙○○曾於民國89年間因竊盜案件，經臺灣桃園地方法院以88
  年度易字第2488號判處有期徒刑1年6月，並於刑之執行前，令
  入勞動場所強制工作3年確定，甫於93年4月30日縮刑期滿執行
  完畢。詎仍不知悔改，基於概括犯意，意圖為自己不法所有，
  先於93年11月22日21時30分許，在新竹市○○街14巷10之1號
  前，以其所有之客觀上足供為兇器使用之剪刀1把，插入機車
  鑰匙孔後旋轉電門發動引擎之方式，竊得周勝雄所有車牌號碼
  MXH-497號重型機車1部供己代步使用；旋又於翌日凌晨1時20
  分許，騎乘前開竊得之機車至新竹縣竹北市○○街38巷20號前
  ，持上述剪刀1把插入停放路旁之甲○○所有車牌號碼JU-7565
  號自小客車車門鑰匙孔，開啟車門進入車內竊得現金新台幣（
  下同）547元得手。猶不知罷手，再承前述竊盜之概括犯意，
  於93年11月23日凌晨1時50分許，騎乘上述機車車至新竹縣竹
  北市○○路405巷內之頂好超市旁，持上開剪刀1把著手破壞蔡
  耀明所有車牌號碼NJ- 8857號自小客車之車門門鎖之際（毀損
  部分均未據合法告訴），為警當場查獲而未遂，並扣得前揭剪
  刀1把。
二案經甲○○訴由新竹縣警察局竹北分局報請臺灣新竹地方法院
  檢察署檢察官偵查起訴。
    理  由
一本件被告乙○○所犯刑法第321條第1項第3款之加重竊盜罪，
  並非死刑、無期徒刑、最輕本刑為3年以上有期徒刑之罪，或
  高等法院管轄第一審之案件，被告於本院行準備程序進行中，
  就被訴事實為有罪之陳述，經本院合議庭認合於修正後刑事訴
  訟法第273條之1之規定，裁定進行簡式審判程序，合先敘明。
二認定犯罪事實所憑之證據及認定之理由：
(一)被告對於上開事實均坦承不諱。
(二)告訴人甲○○及被害人周勝雄之父周清文、蔡耀明之子丙○○
  於警詢中之指述。
(三)贓物認領保管單2紙、照片6張。
  從而，本件事證明確，被告犯行堪以認定，應予依法論科。
三論罪與科刑：
  按刑法第321條第1項第3款之攜帶兇器竊盜罪，係以行為人攜
  帶兇器竊盜為其加重條件，此所謂兇器，其種類並無限制，凡
  客觀上足對人之生命、身體、安全構成威脅，具有危險性之兇
  器均屬之，且祇須行竊時攜帶此種具有危險性之兇器為已足，
  並不以攜帶之初有行兇之意圖為必要（最高法院79年度台上字
  第5253號判例意旨參照）。扣案之剪刀1把，甚為銳利，且既
  得作為破壞車門鎖之工具，自足以為殺傷人之生命、身體之器
  械，係具有危險性之兇器，被告持以行竊，核其竊盜被害人周
  勝雄、甲○○財物部分之犯行，均係犯刑法第321條第1項第3
  款之攜帶兇器加重竊盜罪；至其撬毀被害人蔡耀明上述車門鎖
  著手竊車之際即為警查獲，犯罪尚屬未遂，所為係犯刑法第32
  1條第2項、第1項第3款之加重竊盜未遂罪。被告多次加重竊盜
  犯行，雖有既遂、未遂之別，然其犯罪時間緊接，所犯係基本
  構成要件相同之罪，顯基於概括犯意為之，為連續犯，爰依刑
  法第56條之規定論以一既遂罪，並加重其刑。又被告前於89年
  間因竊盜案件，經臺灣桃園地方法院以88年度易字第2488號判
  處有期徒刑1年6月確定，甫於93年4月30日縮刑期滿執行完畢
  ，有臺灣高等法院被告前案紀錄表1份附卷可稽，其於上開有
  期徒刑執行完畢後5年內，再犯本件有期徒刑以上之罪，為累
  犯，應依刑法第47條規定，遞予加重其刑。本院審酌被告年富
  力強，不思循正當途徑獲取財富，竟於深夜持剪刀四處行竊，
  嚴重危害社會治安，且前因犯竊盜案件已經法院命於刑之執行
  前令入勞動場所強制工作3年，竟於執行完畢後僅半年餘即再
  度以相同手法犯本件加重竊盜犯行，有臺灣桃園地方法院88年
  度易字第2488號判決1份在卷可考，足見其罔顧法律制裁，輕
  忽他人財產權益之心態，惟犯後尚能坦承犯行，且所竊得財物
  均已由被害人領回等情狀，量處如主文所示之刑。末查，扣案
  剪刀1把為被告所有供本案犯罪所用之物，業據其供陳無訛，
  爰依刑法第38條第1項第2款，併予宣告沒收。
四適用之法律：
  據上論斷，應依刑事訴訟法第273條之1第1項、第299條第1項前
  段，刑法第56條、第321條第1項第3款、第47條、第38條第1項
  第2款，判決如主文。
本案經檢察官陳宏兆到庭執行職務。
中　　華　　民　　國　　94　　年　　5　　 月　　20   　日
                  刑事第二庭    法  官  鄭子俊
以上正本證明與原本無異。
如不服本判決，應於判決送達後10日內向本院提出上訴狀 (應附
繕本)， 上訴於臺灣高等法院。
                                書記官  沈藝珠
中　　華　　民　　國　　94　　年　　5　　 月　　20   　日
附錄本案論罪科刑法條全文：
刑法第321條
犯竊盜罪而有左列情形之一者，處6月以上、5年以下有期徒刑：
一、於夜間侵入住宅或有人居住之建築物、船艦或隱匿其內而犯
    之者。
二、毀越門扇、牆垣或其他安全設備而犯之者。
三、攜帶兇器而犯之者。
四、結夥三人以上而犯之者。
五、乘火災、水災或其他災害之際而犯之者。
六、在車站或埠頭而犯之者。
前項之未遂犯罰之。
